【裁判字號】    97,抗,249
【裁判日期】    980218
【裁判案由】    拍賣抵押物
【裁判全文】
臺灣士林地方法院民事裁定               97年度抗字第249號
再 抗告 人  乙○○
代  理  人  秀蕊律師
相  對  人  國泰世華商業銀行股份有限公司
法定代理人  甲○○
上列再抗告人因與相對人間拍賣抵押物事件，對於民國97年12月
18日本院合議庭所為裁定（97年度抗字第249 號），提起再抗告
，本院裁定如下：
    主  文
再抗告駁回。
再抗告程序費用新臺幣壹仟元由再抗告人負擔。
    理  由
一、按對於抗告法院之裁定再為抗告，僅得以其適用法規顯有錯
    誤為理由，並經原法院之許可為限。此項許可，以原裁定所
    涉及之法律見解具有原則上之重要性者為限，非訟事件法第
    45條第3 項、第4 項定有明文。所謂「適用法規顯有錯誤」
    ，係指原第二審裁判就其所確定之事實適用法規顯有錯誤而
    言。又所謂「原則上之重要性」，係指該訴訟事件所涉及之
    法律問題意義重大，而有加以闡釋之必要者而言。
二、本件再抗告意旨略以：原裁定未俟鈞院審理第三人吳麗卿清
    算及保全處分之結果，即率爾裁定准予拍賣抵押物，有違消
    費者債務清理條例第1 條、第19條之規定，而抗告法院就原
    裁定適用法規顯有錯誤之部分，亦未加以審酌調查，故認本
    件有適用法規顯有錯誤之情，且法律見解顯具有原則上之重
    要性，爰提起再抗告云云。
三、經查：
（一）本件再抗告人固主張原審裁定准予拍賣抵押物，有違反消
      費者債務清理條例之虞，惟依據相對人所提出附卷之抵押
      權設定書及貸款契約書等卷證形式上觀察，已足認確有為
      抵押權擔保效力所及之債權屆期未能獲償，依據民法第87
      3條第1項規定，相對人聲請裁定准許拍賣抵押物以資取償
      ，於法洵無不合，原裁定予以准許，並經本院就再抗告人
      所為抗告裁定予以駁回，即屬有據。
（二）再抗告人雖迭陳相對人請求拍賣抵押物所擔保之債權，係
      對於訴外人吳麗卿之債權行使，不因吳麗卿於民國95年12
      月27日將不動產移轉登記予再抗告人，即不受消費者債務
      清理條例之規範，且吳麗卿已於97年9 月2 日向本院聲請
      清算及保全處分，相對人聲請本件拍賣抵押物，已違反協
      商精神及債權人公平受償原則，爰求為駁回相對人拍賣抵
      押物之聲請云云。然此關於抵押債務得否行使之爭執，乃
      屬實體爭執事項，不因此影響前開形式上判斷確有屆期之
      抵押債權未為清償事實之認定，實與原裁定適用法規是否
      顯有錯誤無關，亦無涉重大法律見解而具有原則上重要性
      可言。
（三）綜上，再抗告人以前揭理由指摘原裁定有適用法規顯有錯
      誤之情形，尚不足認其所涉法律見解意義重大，而有加以
      闡釋之必要，顯不具有原則上之重要性，揆諸首揭規定，
      再抗告人提起本件再抗告，自不應許可。
四、據上論結，本件再抗告為不合法，爰裁定如主文。
中    華    民    國    98    年    2     月    18    日
                  民事第二庭  審判長法  官  俞慧君
                                    法  官  方彬彬
                                    法  官  古振暉
以上正本證明與原本無異。
如對本裁定抗告，應於裁定送達後10日內向本院提出抗告狀。
中    華    民    國    98    年    2     月    24    日
                                    書記官  楊錫芬


司法院資訊處製作；財團法人民間司法改革基金會備份。
